臺灣高等法院臺南分院刑事判決
111年度交上易字第81號
上  訴  人  臺灣臺南地方檢察署檢察官盧駿道
上  訴  人  
即  被  告  楊菁菁
被      告  李侑蓁
上列上訴人因被告2人犯過失傷害案件，不服臺灣臺南地方法院1
10年度交易字第551號中華民國110年11月30日第一審判決（起訴
案號：臺灣臺南地方檢察署110年度偵字第9047號），提起上訴
，本院判決如下：
    主  文
①上訴駁回。
②李侑蓁緩刑貳年，並應於緩刑期內按時履行如附件一調解筆錄
  所示之分期付款義務。
③楊菁菁緩刑貳年。
    理  由
一、民國110年6月18日修正施行之刑事訴訟法第348條規定：「
    上訴得對於判決之一部為之。對於判決之一部上訴者，其有
    關係之部分，視為亦已上訴。但有關係之部分為無罪、免訴
    或不受理者，不在此限。上訴得明示僅就判決之刑、沒收或
    保安處分一部為之」。同日修正施行之刑事訴訟法施行法第
    7條之13規定：「中華民國110年5月31日修正通過之刑事訴
    訟法施行前，已繫屬於各級法院之案件，於施行後仍適用修
    正前刑事訴訟法第348條規定；已終結或已繫屬於各級法院
    而未終結之案件，於施行後提起再審或非常上訴者，亦同」
    。經查：本案於上述規定修正施行之後111年2月8日始繫屬
    於本院（見本院卷第3頁），上訴之效力及範圍應依修正後
    第348條規定。而原審判決後，檢察官及被告楊菁菁提起上
    訴，明示僅就原判決量刑部分提起上訴，檢察官和被告2人
    雙方均同意本院僅就量刑事項進行證據調查及辯論（本院卷
    第62頁審理筆錄參照）。因此，本件審判範圍僅就原判決量
    刑妥適與否進行審理，本案犯罪事實、所犯法條及論罪部分
    之認定，當事人均沒有爭執，本院爰引用第一審判決書所記
    載之事實、證據及論罪（如附件二），合先敘明。
二、檢察官上訴意旨略以：被告李侑蓁未考領駕駛普通重型機車
    之駕駛執照，騎乘重型機車與告訴人楊菁菁發生車禍，告訴
    人因本件車禍受有左肘鷹嘴粉碎性骨折、橈骨頭骨折、左手
    遠端橈骨骨折及左上頷竇壁骨折等傷害，損害難謂輕微，又
    被告李侑蓁犯後迄今仍未與告訴人和解，難認被告李侑蓁犯
    後態度良好，然原審僅就被告李侑蓁之行為量處拘役80日，
    如易科罰金，以新臺幣1000元折算1日，顯無法達到警惕被
    告李侑蓁之目的，原審量刑是否妥適，實有斟酌之餘地等語
    。
三、被告楊菁菁上訴意旨略以：被告楊菁菁對本案坦承不諱，且
     於肇事後停留現場，向據報到場處理之警員表明係肇事車 
    輛之駕駛人而自首，並坦承犯行，進而接受裁判，犯罪後態
     度良好，被告楊菁菁希望能與告訴人李侑蓁和解，祈求圓
    滿結局，被告楊菁菁奉公守法，還要照顧母親，原審對被告
    楊菁菁量刑過重，請求從輕量刑等語。
四、經查：
　㈠原審就被告2人的量刑部分，已經審酌被告2人駕車本應遵守
    交通規則，竟疏未注意，肇致本件交通事故發生，被告2人
    就本件車禍之過失責任程度、同案被告王喬立就本案車禍之
    發生亦有相當之過失，被告2人（同時兼為告訴人）所受傷
    害之程度，被告2人犯後均坦承犯行，然於原審因和解金額
    意見不同而未能達成和解之情事；並斟酌被告2人之品行、
    智識程度、家庭及生活狀況等一切情狀，分別量處被告李侑
    蓁拘役80日，被告楊菁菁拘役20日，並均諭知如易科罰金，
    以新臺幣1000元折算1日之折算標準。經核原審判決上開量
    刑乃屬妥適，並無違法不當之處。
　㈡檢察官雖然上訴主張原審對被告李侑蓁量刑過輕，被告楊菁
    菁雖然上訴主張原審對其量刑過重云云。然量刑之輕重，係
    事實審法院得依職權自由裁量之事項，茍已斟酌刑法第57條
    各款所列情狀而未逾越法定刑度，亦無明顯違背罪刑相當原
    則，不得遽指為違法。原審判決就被告2人量刑部分，已審
    酌刑法第57條規定之多款量刑事由，諸如被告2人之過失程
    度、被告2人之品行、所生危害、犯後態度、智識程度及生
    活狀況，並未逾越法定刑度，亦無濫用裁量之情事。況且，
    被告2人於原審判決後，業於原審法院民事庭達成調解，調
    解內容如附件一所示，被告李侑蓁同意分期賠償楊菁菁新臺
    幣36萬元，則檢察官上訴主張被告李侑蓁尚未賠償楊菁菁分
    文，請求本院諭知被告李侑蓁更重刑度的理由，也已經不復
    存在。因此，檢察官和被告楊菁菁上開上訴，均無理由，應
    予駁回。
五、另被告2人未曾因任何犯罪而受有期徒刑宣告，有被告2人前
    案紀錄表在卷可參，其等本次因過失犯罪，犯後業已坦承犯
    罪，達成調解，願意原諒彼此，經此偵、審程序後，應知所
    警惕，而無再犯之虞，本院認所宣告之刑以暫不執行為適當
    ，爰均依刑法第74條第1 項第1 款宣告緩刑2 年，另為保障
    被告（兼告訴人）楊菁菁之債權，並依刑法第74條第2 項第
    3 款，於緩刑期間諭知被告李侑蓁應負擔之義務如主文所示
    ，以期自新（被告李侑蓁如未履行分期付款義務，情節重大
    者，檢察官得向法院聲請撤銷緩刑宣告，併此敘明）。
據上論結，應依刑事訴訟法第368條、刑法第74條第1項第1款、
第2項第3款，判決如主文。
本案經檢察官董和平提起公訴，檢察官林志峯到庭執行職務。
中　　華　　民　　國　　111 　年　　4 　　月　　11　　日
                  刑事第五庭    審判長法　官  蔡廷宜
                                      法　官  林坤志
                                      法　官  蔡川富
以上正本證明與原本無異。
不得上訴。
　　　　　　　　　　　　　　　　　　　書記官  黃心怡
中　　華　　民　　國　　111 　年　　4 　　月　　11　　日